最高法院刑事判決　　　　　　　　　　　　　　　八十七年度台上字第一七○八號
　　上　訴　人　甲○○
右上訴人因殺人案件，不服台灣高等法院台南分院中華民國八十七年二月二十五日第
二審判決（八十六年度上訴字第一六五五號，起訴案號：台灣雲林地方法院檢察署八
十五年度偵字第三二七六號），提起上訴，本院判決如左：
    主  文
上訴駁回。
    理  由
按刑事訴訟法第三百七十七條規定，上訴於第三審法院，非以判決違背法令為理由，
不得為之。是提起第三審上訴，應以原判決違背法令為理由，係屬法定要件。如果上
訴理由狀並未依據卷內訴訟資料，具體指摘原判決不適用何種法則或如何適用不當，
或所指摘原判決違法情事，顯與法律規定得為第三審上訴理由之違法情形，不相適合
時，均應認其上訴為違背法律上之程式，予以駁回。本件上訴意旨略稱：(一)、上訴人
甲○○於民國八十五年八月三十一日與歐江泉、李太平在雲林縣虎尾鎮○○路三十一
號之一道路旁遇見被害人陳福財而發生口角，係歐江泉一人持二支鐵管朝陳福財身上
毆打成傷致死，上訴人確實未出手毆打陳福財，上訴人於原審曾聲請傳訊目擊證人沈
士展、沈吳格對質，證明上訴人未參與此事，原審未傳訊，逕行判決，有違背法令。
(二)、聲請傳訊證人黃金鍾、林金生證明上訴人未持鐵管共同毆打陳福財等語。
惟查原判決依憑共犯歐江泉於警訊時之供述，證人沈士展、沈吳格、陳卿昌、李進忠
之相關證言，卷附相驗屍體證明書、驗斷書、勘驗筆錄、解剖報告、照片及扣案鐵管
二支、水果刀一把，並參酌上訴人於警訊中之供述等相關證據，予以綜合判斷，認定
上訴人於八十五年八月三十一日下午三時許，與歐江泉各持鐵管一支，李太平持水果
刀一把，分乘兩部機車前往被害人陳福財住處尋釁未遇，於折返尋找途中在雲林縣虎
尾鎮○○路三十一之一號前路旁遇見陳福財，三人遂基於共同殺人之犯意聯絡，由上
訴人及歐江泉分持鐵管猛擊陳福財後頭部、背部、右胸部及右下肢等部位多下，李太
平則持刀在旁吆喝：「打死他，給他死」等語，迨見陳福財不支倒地，三人始分騎機
車返回「阿來檳榔攤」喝酒，陳福財雖經送醫急救，終因顱腦及右胸部鈍力損傷不治
死亡等情，因而維持第一審論處上訴人共同殺人罪刑之判決，已詳予明其所憑之證
據及其認定之理由。復說明證人沈吳格證稱：「（目擊）歐江泉、甲○○二人持鐵管
毆打陳福財，另一人即李太平在旁喊『給他死』，陳福財當時（原）在我屋前馬路邊
睡覺。」沈士展證稱：其在自己開設之西服店往外觀看，見一男子仰躺在倒地之腳踏
車上，然後起身又趴倒在地上，有二名男子各持類似棍棒或鐵棒之物毆打倒地之男子
之頭、背部，該二名歹徒身高約一百六十八公分，約四十歲左右，嗣經伊到警局指認
上訴人、歐江泉二人很像是兇手等語，足證陳福財係上訴人及歐江泉分持鐵管共同毆
打致死。就上訴人否認犯罪，所辯係歐江泉一人所為，及歐江泉所供僅係伊一人持二
支鐵管毆擊陳福財云云，何以不足採，予以指駁說明綦詳。另明本件事證已明確，
證人沈士展、沈吳格無再傳訊之必要。所為論斷，均有卷存資料可資覆按，從形式上
觀察，並無所謂違背法令之情形存在。復按證人在偵查中或審判中，已經合法訊問，
其陳述明確別無訊問之必要者，不得再行傳喚，刑事訴訟法第一百九十六條定有明文
。又命證人與被告對質與否，審理事實之法院，本有自由裁酌之權，均非當事人所得
據為提起第三審上訴之適法理由。查證人沈士展、沈吳格分別於第一審偵審中到庭作
證，沈士展復於原審到庭作證，彼等所證述之內容明確且前後一致（見偵查卷第三十
頁、第四十七頁、第四十八頁、第一審卷第四十頁、第四十一頁、原審卷第八十八頁
、第八十九頁），原審因而未再傳訊各該證人或命其與上訴人對質，並於理由內明
本件事證已明確，該二證人無再傳訊之必要，尚難指為違背法令。又上訴意旨並未具
體指明於原審曾如何聲請傳訊證人黃金鍾、林金生及證明何事，原審不予傳訊。而本
院為法律審，上訴人於本院始聲請傳訊該二證人，自非依據卷內資料執為指摘之合法
上訴理由。綜上所述，本件上訴為違背法律上之程式，應予駁回。
據上論結，應依刑事訴訟法第三百九十五條前段，判決如主文。
中      華      民      國    八十七    年      五      月     十四     日
                              最高法院刑事第七庭
                                  審判長法官  董  明  霈
                                        法官  丁  錦  清
                                        法官  賴  忠  星
                                        法官  林  茂  雄
                                        法官  王  居  財
      右正本證明與原本無異
                                              書  記  官
中      華      民      國    八十七    年      五      月     十九     日
